【裁判字號】    95,裁,1316
【裁判日期】    950622
【裁判案由】    房屋稅
【裁判全文】
最  高  行  政  法  院  裁  定
                                     95年度裁字第01316號
抗  告  人  乙○○
相  對  人  臺南縣稅捐稽徵處
代  表  人  甲○○
上列當事人間因房屋稅事件，抗告人不服高雄高等行政法院中華
民國94年10月13日94年度再字第25號裁定，提起抗告，本院裁定
如下：
    主  文
抗告駁回。
抗告訴訟費用由抗告人負擔。
    理  由
一、按抗告法院認抗告為不合法或無理由者，應為駁回抗告之裁
    定。
二、本件抗告意旨略謂：查本件既由最高行政法院94年度裁字第
    1217號裁定移送原審（即高雄高等行政法院，下同），原審
    即應予以裁定，不得拒絕，惟原審卻誤以為94年度再字第25
    號與92年度再字第20號為同一案件，逕以抗告人所提再審之
    訴不合法，予以駁回，此顯有違誤，難令抗告人甘服，爰提
    起本件抗告云云。
三、原裁定以：查本件抗告人不服最高行政法院民國（下同）92
    年9月26日92年度判字第1301號判決，而於92年10月31日以
    前揭確定判決有行政訴訟法第273條第1項第12款及14款之再
    審事由具狀向原審提起再審之訴（原審92年度再字第20號）
    ，同日復向最高行政法院重行提起同一再審訴訟，之後經最
    高行政法院裁定移轉原審審理。惟查，原審92年度再字第20
    號案件，業於93年5月18日判決，抗告人未對之提起上訴而
    於93年7月5日確定，本件再審之訴，為同一案件，自屬原審
    92年度再字第20號確定判決之效力所及，此有該判決附案可
    稽，揆諸首揭規定，本件再審之訴即不合法，乃裁定予以駁
    回。
四、本院查：按再審案件於再審判決後，當事人不得仍以同一事
    實理由，對原判決提起再審之訴，本院44年裁字第27號著有
    判例。本件抗告人因房屋稅事件，提起行政訴訟，經本院以
    92年9月26日92年度判字第1301號判決駁回後，曾向原審提
    起再審之訴，經原審以92年度再字第20號判決駁回在案。茲
    抗告人復以行政訴訟法第273條第1項第12款及第14款之再審
    事由，又向本院提起再審之訴，經本院94年度裁字第1217號
    裁定移送原審法院，核其理由無非仍認本院92年度判字第13
    01號確定判決，漏未斟酌臺灣省結構技師之鑑定報告，原判
    決適用法規顯有錯誤及其發現未經斟酌之重要證物為根據。
    惟查此項事由業據其於前次再審程序中主張，而為該判決所
    不採。乃其復以同一事實理由，對原判決提起再審之訴，揆
    諸首揭說明，殊非法之所許，其再審之訴，難認為合法，應
    予駁回。原審雖以抗告人所提本件再審之訴，與該院92年再
    字第20號判決為同一案件，屬該確定判決之效力所及，因而
    裁定駁回抗告人之訴，其所為駁回之理由雖與本院不同，但
    結果並無二致，仍應予以維持。綜上，抗告為無理由，應予
    駁回。
五、依行政訴訟法第104條、民事訴訟法第95條、第78條，裁定
    如主文。
中    華    民    國    95    年    6     月    22    日
                  第一庭審判長法  官  葉  振  權
                              法  官  陳  秀  美
                              法  官  劉  鑫  楨
                              法  官  梁  松  雄
                              法  官  劉  介  中
以  上  正  本  證  明  與  原  本  無  異
中    華    民    國    95    年    6     月    23    日
                              書記官  吳  玫  瑩


司法院資訊處製作；財團法人民間司法改革基金會備份。
